【裁判字號】    95,易,664
【裁判日期】    950519
【裁判案由】    竊盜
【裁判全文】
臺灣臺北地方法院刑事判決               95年度易字第664號
公  訴  人  臺灣臺北地方法院檢察署檢察官
被      告  甲○○
                    （
上列被告因竊盜案件，經檢察官提起公訴（95年度偵字第2515號）
，暨移送併案審理（95年度偵字第8997號），被告於準備程序為
有罪之陳述，本院合議庭裁定改用簡式審判程序，由受命法官獨
任審理，判決如下：
    主      文
甲○○意圖為自己不法之所有，而搶奪他人之動產，累犯，處有
期徒刑壹年肆月；扣案鑰匙貳把均沒收。
    事實及理由
一、甲○○有違反麻醉藥品管理條例、槍砲、毒品危害防制條例
    等前科，最近一次係於民國93年間因搶奪、竊盜等案件，經
    臺灣板橋地方法院各判處有期徒刑8月、4月，應執行有期徒
    刑10月確定，甫於94年8月1日縮刑期滿執行完畢。詎仍不知
    悛悔，因顏面傷殘就業困難致經濟拮据，竟萌生為自己不法
    所有意圖之概括犯意，先於95年1月15日晚間10時許，在臺
    北市○○區○○街79巷19號前，持其所有自備鑰匙啟動丁○
    ○所有車牌號碼CJJ-639號重型機車電門，竊取該車騎乘離
    去。嗣於同年月18日下午5時許，騎乘上開機車行經臺北縣
    三重市○○路、永福街口時，為警當場攔檢查獲，並扣得其
    所有供竊車所用之鑰匙2把，經警移送檢察官偵查訊後飾回
    。又於95年4月22日中午12時許，在臺北市○○區○○路、
    西昌街口，見乙○○所有車牌號碼AUZ-216號重型機車鑰匙
    未拔取，仍承上開概括犯意，啟動電門發動引擎，徒手竊取
    該車後離去，得手後尚騎乘該車前往臺北市○○○路附近面
    試工作遭拒，旋即利用騎乘贓車作為工具並便利逃逸，伺機
    找尋搶奪對象，迨同日下午1時38分許，適見丙○○手提紙
    袋獨自行經臺北市○○○路100巷3號前，認有機可乘，從丙
    ○○後方駛近，趁丙○○不備之際，徒手從林詩儀背後搶奪
    手提紙袋【內有行動電話2支、新臺幣（下同）2000元等物
    】，得手後，加速驅車逃逸。嗣於同日下午2時50分許，甲
    ○○騎乘上開贓車行經臺北市中山區○○○路○段53巷口時
    ，因形跡可疑，為警攔檢查獲，並扣得上開搶得之行動電話
    1 支（含SIM卡1張）及鑰匙2把（均已發還被害人，至於另
    搶得之行動電話及2000元，據甲○○供稱已交付真實姓名年
    籍不詳自稱王庚國之成年男子）。
二、證據名稱：
  (一)被告甲○○之自白。
  (二)被害人丁○○、乙○○、林詩儀之指述。
  (三)車輛協尋證明單、尋獲通報單及車輛竊盜、車牌失竊資料個
    別查詢報表─查詢車輛認可資料。
  (四)贓物認領保管單、臺北市政府警察局物品發還領據。
  (五)照片數幀。
三、核被告所為，係犯刑法第320條第1項竊盜罪及刑法第325條
    第1項搶奪罪。被告先後2次竊盜犯行，均時間緊接、犯構成
    要件相同之罪名，顯係基於概括犯意反覆為之，為連續犯，
    應依刑法第56條規定論以一罪。又其以竊得之AUZ-216號重
    型機車作為工具而實施搶奪犯行，並利用騎乘贓車便於逃逸
    之犯罪手法，所犯上開2罪間有方法結果之牽連關係，為牽
    連犯，應依刑法第55條之規定，從一重論以搶奪罪。被告於
    95年4月22日所為竊盜、搶奪犯行，雖未據檢察官起訴，但
    與起訴竊盜部分各有連續犯、牽連犯之裁判上一罪關係，本
    院自得併予審究，附此敘明。被告有如上述所載前科紀錄，
    有臺灣高等法院被告全國前案紀錄表在卷可考，其於5年內
    再犯本件最重本刑為有期徒刑以上之罪，為累犯，應依刑法
    第47條規定，加重其刑。爰審酌被告年輕力壯，雖因顏面傷
    殘經濟拮据，惟不思從事正當工作謀生，竟竊取他人機車並
    搶奪他人財物，嚴重影響社會治安，犯罪所生之危害非輕，
    被告犯後坦承犯行，態度尚稱良好，及公訴人對於科刑範圍
    意見等一切情狀，量處如主文所示之刑，以資懲儆。扣案鑰
    匙2把係被告所有，供竊盜犯罪所用之物，為被告供承在卷
    ，應依刑法第38條第1項第2款規定沒收。
據上論斷，應依刑事訴訟法第273條之1第1項、第299條第1項前
段，刑法第320條第1項、第325條第1項、第55條，第47條、第38
條第1項第2款，罰金罰鍰提高標準條例第1條前段，判決如主文
。
本案經檢察官林勤綱到庭執行職務
中    華    民    國    95    年    5     月    19    日
                  刑事第十二庭  法  官  胡宏文
以上正本證明與原本無異。
如不服本判決，應於判決送達後10日內向本院提出上訴狀（應抄
附繕本）。告訴人或被害人如對於本判決不服者，應具備理由請
求檢察官上訴，其上訴期間之計算係以檢察官收受判決正本之日
期為準。
                                書記官  劉穗筠
中    華    民    國    95    年    5    月     22    日
附本案論罪科刑依據之法條：刑法第320條第1項、第325條第1項
中華民國刑法第320條
(普通竊盜罪、竊佔罪)
意圖為自己或第三人不法之所有，而竊取他人之動產者，為竊盜
罪，處 5 年以下有期徒刑、拘役或 500 元以下罰金。
意圖為自己或第三人不法之利益，而竊佔他人之不動產者，依前
項之規定處斷。
前二項之未遂犯罰之。
中華民國刑法第325條
(普通搶奪罪)
意圖為自己或第三人不法之所有，而搶奪他人之動產者，處 6 月
以上 5 年以下有期徒刑。
因而致人於死者，處無期徒刑或 7 年以上有期徒刑，致重傷者，
處 3 年以上 10 年以下有期徒刑。
第 1 項之未遂犯罰之。


司法院資訊處製作；財團法人民間司法改革基金會備份。
